臺灣士林地方法院刑事判決
                                 110年度審交簡上字第15號
上  訴  人
即  被  告  李郁寬



上列上訴人即被告因公共危險案件，不服本院士林簡易庭中華民
國110年4月14日110年度士交簡字第138號第一審簡易判決（聲請
簡易判決處刑案號：110年度偵字第3318號），提起上訴，本院
管轄之第二審合議庭判決如下：
    主  文
上訴駁回。
    事實及理由
一、本件資以認定事實之被告李郁寬以外之人於審判外之供述證
    據，檢察官及被告於審判中均不爭執證據能力（見本院卷第
    38頁），本院審酌上開證據作成時之情況，無不當取供或違
    反自由意志而陳述等情形，且均與本案待證事實具有關聯性
    ，認為以之作為本案之證據乃屬適當；又所有援用之非供述
    證據亦無證據證明係公務員違背法定程序所取得，自均有證
    據能力，合先敘明。
二、本案經本院審理結果，認原審以被告李郁寬係犯刑法第185
    條之3第1項第1款之駕駛動力交通工具而吐氣所含酒精濃度
    達每公升0.25毫克以上罪，判處有期徒刑6月，併科罰金新
    臺幣（下同）3萬元，有期徒刑如易科罰金，罰金如易服勞
    役，均以1,000元折算1日，其認事用法及量刑均無違誤，應
    予維持，爰逕引用原判決及檢察官聲請簡易判決處刑書所記
    載之事實、證據及理由（如附件）。
三、被告李郁寬上訴意旨略稱：伊因工作常需飲酒應酬，前已因
    此遭判罰相當多罰金，故早已深深悔悟，堅持不酒駕，而此
    次被罰，是前一天晚上飲酒，不知隔天早上還會造成酒測超
    標；伊願誠心悔改，然因疫情關係市場蕭條，致伊收入銳減
    ，去年還申請勞工抒困貸款，實無力支付如此龐大罰金，請
    求從輕判決等語。
四、經查：
  ㈠按科刑時應審酌刑法第57條所列各款事項及一切情狀，以為
    量刑輕重之標準。法院為刑罰裁量時，除應遵守實質平等原
    則、保障人權之原則、重複評價禁止原則，以及刑法所規定
    之責任原則，與各種有關實現刑罰目的與刑事政策之規範外
    ，更必須依據犯罪行為人之個別具體犯罪情節、所犯之不法
    與責任之嚴重程度，以及行為人再社會化之預期情形等因素
    ，在正義報應、預防犯罪與協助受刑人復歸社會等多元刑罰
    目的間尋求平衡，而為適當之裁量。又關於刑之量定，係實
    體法賦予法院得依職權裁量之事項，苟已以行為人之責任為
    基礎，審酌刑法第57條各款所列事項而未逾越法律所規定之
    範圍，或濫用其權限，即不得任意指摘為違法或不當。再刑
    法第185條之3第1項第1款之駕駛動力交通工具而吐氣所含酒
    精濃度達每公升0.25毫克以上罪，其法定本刑為2年以下有
    期徒刑，得併科20萬元以下罰金。
  ㈡本件原審係以行為人責任為基礎，斟酌被告明知酒精成分對
    人之意識能力具有不良影響，酒後駕車將危害行車安全，對
    一般往來之公眾有高度危險性，猶於酒後駕駛車輛上路，危
    害公眾安全，且被告前有多次因公共危險案件，經法院判處
    罪刑在案，此有臺灣高等法院被告前案紀錄表在卷可按，竟
    仍不知悔改，再犯本罪，併考量其所駕駛之車輛種類與行駛
    之路段、呼氣酒精濃度，兼衡其生活狀況、智識程度及犯後
    坦承犯行之態度等一切情狀，量處如原判決主文所示之宣告
    刑，並諭知易科罰金之折算標準。經核既在法定刑度之內，
    且已綜合考量刑法第57條各款規定之量刑因子，兼顧相關有
    利與不利之科刑資料，尚難認有何違誤及濫權裁量之情形。
    至被告上訴意旨雖指稱：最近因疫情關係市場蕭條，致伊收
    入銳減，無力支付罰金云云。然本院審酌被告前於97年至10
    4年間，共有6次酒後駕車之公共危險犯行，最後一次經臺灣
    新北地方法院以104年度審交易字第1399號判處有期徒刑6月
    ，併科罰金3萬元，於104年12月29日易科罰金執行完畢，有
    上開前案紀錄表可查，猶不知警惕，於服用酒類後仍駕車上
    路，既漠視法令及其自身安危，亦罔顧可能造成公眾安全之
    危害，殊值非難，而原審仍量處被告與其前最後一次所犯相
    同之刑度，並未予以加重處罰，且就原審所宣告之刑度，被
    告縱真無力繳納易科罰金，仍可以易服社會勞動之方式向執
    行檢察官聲請易刑等情，認為原審之量刑乃屬相當，尚無不
    妥，則原判決既無逾越法定刑度或濫用權限，其量刑自無違
    法不當，是被告此部分指摘，並非可採。
  ㈢至被告於本院審理時雖辯稱：伊係前一天晚上喝酒，隔天早
    上不知酒測會超標云云。然被告於案發時係成年人，已具辨
    別事理之能力，並已狀稱：因工作常需飲酒應酬（見本院卷
    第6頁）等語明確，且其前併有多次因酒後超標駕車而遭判
    處罪刑確定之前科紀錄，有上開前案紀錄表可按，自無不知
    自己飲酒後之身體狀況，而被告於案發當日上午9 時45分許
    為警攔檢，發覺被告臉色泛紅，身上散發出濃厚酒氣之情，
    亦有警方職務報告（見偵卷第11頁）存卷為憑，經警對之施
    以檢測結果，吐氣所含酒精濃度尚達每公升0.29毫克，超過
    道路交通安全規則第114條第2款規定酒測值吐氣所含酒精濃
    度達每公升0.15毫克，及刑法第185條之3第1項第1款所定吐
    氣所含酒精濃度達每公升0.25毫克之最低標準，堪認被告案
    發當日上午駕車外出時，對於其酒後體內仍有酒精成分殘留
    ，可能尚未充分代謝至上開「不能安全駕駛」之法定標準以
    下之情形，實無未有預見之理，猶執意駕車外出，行駛於供
    不特定多數人通行之道路，自有刑法第185條之3第1項第1款
    之犯罪故意無疑。是被告前揭辯詞，自無足採。
  ㈣又按刑法第185條之3第1項第1款所稱「吐氣所含酒精濃度達
    每公升0.25毫克或血液中酒精濃度達0.05％以上」之要件，
    與該條項修正前「不能安全駕駛」之用語雖有不同，惟不能
    安全駕駛罪原屬抽象危險犯，不以發生具體危險為必要，而
    前揭修正條文所增訂之酒精濃度標準值，係作為認定不能安
    全駕駛之判斷標準，以有效遏阻酒醉駕車事件發生，此觀上
    諸修正時之立法理由即明。是行為人透過飲酒或其他飲食之
    攝取，認識其體內已有酒精成分殘留而足以影響其駕駛行為
    ，對於公眾往來安全存在潛在威脅，卻仍執意駕駛動力交通
    工具，並欲行駛於可供不特定多數人通行之道路或場所，行
    為人對於上開客觀情狀之認知與意欲，即已滿足該罪之主觀
    構成要件。至於體內酒精濃度之多寡，非經攔檢或就醫時之
    儀器檢測，一般人當無從知悉其數值高低，顯非行為人犯罪
    當時主觀認知所及之範圍，而應認僅係無關故意或過失之「
    客觀處罰條件」，亦即屬於不法與罪責以外之犯罪成立要件
    ，其目的在於為立法者所欲規範之刑事不法行為限制其可罰
    範圍。從而，縱本件被告於行為當時對於其吐氣中所含酒精
    濃度數值多寡未必已有清楚認識，仍無礙於本罪之成立，附
    此敘明。
五、綜上所述，原判決認事用法既無違誤，量刑客觀上亦無顯然
    濫權之情形，被告執前情詞上訴指摘原判決不當，自非可採
    。從而，本件被告上訴為無理由，應予駁回。
據上論斷，應依刑事訴訟法第455條之1第1項、第3項、第368條
、第373條，判決如主文。
本案經檢察官江耀民聲請簡易判決處刑，檢察官蔡元仕到庭執行
職務。
中    華    民    國   110    年    10    月     13   日
                  刑事第九庭審判長法  官  李育仁
                                  法  官  蘇怡文
                                  法  官  李冠宜
以上正本證明與原本無異。　　　　　　　　　　　　　　　　本件不得上訴。
                                  書記官  杜依玹
中　　華　　民　　國　　110 　年　　10　　月　　18　　日